【裁判字號】    97,聲再,321
【裁判日期】    980121
【裁判案由】    違反槍砲彈藥刀械管制條例
【裁判全文】
臺灣高等法院刑事裁定                 97年度聲再字第321號
再審聲請人
即受判決人  甲○○原名黃信舜
            現在臺灣新竹監獄執行中
上列聲請人因違反槍砲彈藥刀械管制條例案件，對於本院91年度
上訴字第1964號，中華民國91年9月24日第二審確定判決（臺灣
士林地方法院90年訴字第170號，起訴案號：臺灣士林地方法院
檢察署89年度偵字第7722號），聲請再審，本院裁定如下：
    主  文
再審之聲請駁回。
    理  由
一、聲請意旨略以：(一)原貴人居茶藝坊掛名負責人陳子龍，於民
    國92年5月20日左右之自白信件，提及扣案槍枝係在林子歆
    手上，聲請人係蒙受冤屈等語。惟當年因聲請人之家父未轉
    交該信件，以致聲請人於97年6月6日收到，始知該案係栽槍
    所致。(二)扣案槍枝經槍彈鑑定結果，因指紋不清特徵不足而
    無法比對，是故並無證據可認定該槍枝是受刑人非法持有。
    且該查獲槍枝車輛之使用者皆有犯罪嫌疑，該車輛平日均由
    林子歆使用，89年6月25日晚上，賴有財亦有使用該車。且
    賴有財擁有多種槍枝、並於當晚到貴人居酒醉亮槍等，亦有
    店內服務員蘇怡晴可證。(三)綽號為「紅國」之另案受刑人洪
    國華，可以證明賴有財之上開89年6月25日晚上9時，曾與洪
    國華一同到貴人居消費之事實，而推翻賴有財先前所為、並
    經原確定判決採信、而不利於聲請人之證言，調查洪國華即
    可讓全案明朗化。爰依刑事訴訟法第420條第6項提出再審云
    云。
二、按刑事訴訟法第420條第1項第6款規定，所謂「發現確實之
    新證據」，係指當時已經存在，而發見在後，或審判時未經
    注意之證據，且能證明原確定判決所認定之事實為錯誤者而
    言（最高法院77年度台抗字第668號裁定意旨參照）。亦即
    指該證據必須於事實審法院判決前業已存在，卻為法院及當
    事人所不知，而不及調查斟酌，迨至其後始行發現之情形，
    且就證據本身形式觀察，固不以絕對不須經過調查程序為條
    件，但必須顯然可認為足以動搖原有罪確定判決，而為受判
    決人無罪、免訴或輕於原判決所認罪名之判決者為限。
三、經查：
  (一)、聲請人所提出之陳子龍自白信件，係於92年5月15日製作
      ，而本院判決之日期為91年9月24日，是上開自白信件難
      謂已符合「該證據必須於事實審法院判決前業已存在」之
      要件。
  (二)、聲請人主張證人蘇怡晴、洪國華可以證明案發當晚，賴有
      財曾開車及到貴人居酒醉亮槍乙節，而依刑事訴訟法第
      420 條第1項第6款聲請再審等語。經查依聲請人之再審意
      旨，縱認屬實，亦屬非經過相當調查程序不能證明真偽，
      自非確實足以動搖原確定之判決而為受判決人有利之判決
      ，與上述所謂發見確實之新證據之要件自不相符。
四、從而，聲請意旨所陳各節，核與刑事訴訟法第420條第1項第
    6 款所規定「新證據」之要件不符，自不得據以聲請再審，
    聲請人執此聲請再審為無理由，應予駁回。
五、據上論斷，應依刑事訴訟法第434條，裁定如主文。
中    華    民    國    98    年    1     月    21    日
                  刑事第二十二庭審判長法  官  何菁莪
                                      法  官  李麗珠
                                      法  官  洪于智
以上正本證明與原本無異。
如不服本裁定，應於收受送達後五日內向本院提出抗告狀。
                                      書記官  強梅芳
中    華    民    國    98    年    1     月    22    日


司法院資訊處製作；財團法人民間司法改革基金會備份。
